臺灣臺南地方法院刑事判決　　　　　　　94年度訴字第530號
　　 公 訴 人　臺灣臺南地方法院檢察署檢察官
　　 被　　告　甲○○
上列被告因違反毒品危害防制條例案件，經檢察官提起公訴（94
年度毒偵字第603號）及移送併案審理（94年度毒偵字第1075號
），被告於準備程序期日就被訴事實為有罪之陳述，本院合議庭
裁定由受命法官獨任進行簡式審判程序，判決如下：
    主  文
甲○○連續施用第一級毒品，處有期徒刑捌月。扣案海洛因壹包
（淨重零點零參公克）、海洛因殘渣袋壹個（其內海洛因因量微
無法析離秤重），均沒收銷燬之；前開海洛因之空包裝袋壹個（
重伍點貳玖公克）沒收之。
    事  實
一、甲○○前因違反毒品危害防制條例（施用第一級毒品）案件
    ，經臺灣板橋地方法院以九十三年度毒聲字第一四一八號裁
    定送觀察、勒戒後，認無繼續施用毒品之傾向，而於（民國
    ）九十三年九月二十七日觀察、勒戒執行完畢釋放出所，並
    由臺灣板橋地方法院檢察署檢察官於同日，以九十三年度毒
    偵字第三八二四號不起訴處分確定。詎其猶不知悔改，於觀
    察、勒戒執行完畢釋放後五年內，復基於施用第一級毒品海
    洛因之概括犯意，自九十三年十一月間某日起，至九十四年
    四月間某日止，在臺南縣永康市○○街一六七巷三四號住處
    及臺南市○○路小東公園廁所內等處所，連續以將海洛因置
    於注射針筒後，皮下注射之方式，施用第一級毒品海洛因多
    次。嗣經警分別於附表所示之時間、地點，查獲甲○○施用
    第一級毒品海洛因，並扣得海洛因一包（淨重○點○三公克
    ；空包裝重○點一三公克）及海洛因殘渣袋一個，而被告經
    警採集之尿液送驗結果，呈現嗎啡陽性反應，始知悉上情。
二、案經臺南市警察局第一分局報請臺灣臺南地方法院檢察署檢
    察官偵查起訴及移送併案審理。
    理  由
一、上揭事實，業據被告甲○○於本院審理時坦承不諱，並當庭
    為認罪之表示（見本院卷九十四年八月十八日審判筆錄）。
    而被告經警採集之尿液，送驗結果呈現嗎啡陽性反應（詳如
    附表所示），此有臺南市衛生局九十四年二月三日（煙）南
    市衛驗字第九四○一一六號檢驗成績書、長榮大學於同年三
    月十日出具之確認報告各一紙及送驗尿液及年籍對照表二紙
    、委外送驗紀（錄）表乙紙在卷可稽（見第0000000
    0000號警卷第九頁、第十二頁、第000000000
    00號警卷第十二頁、第二十一頁、第六○三號偵查卷第二
    十至二十一頁）。本院並參諸海洛因經注射入人體後百分之
    八十於二十四小時內自尿中排出，一般而言，尿能否驗出嗎
    啡陽性反應與其投與量、投與途徑、採尿時個人體質及檢驗
    方法之靈敏度有關，國外曾有文獻報導六毫克之海洛因鹽酸
    鹽，其代謝物嗎啡之平均可檢出時為二十六小時，業經行政
    院衛生署藥物食品檢驗局以八十九月八日（八一）藥檢壹字
    第八一一四八八五號函闡述斯旨明確。另查：扣案之白色粉
    末一包（扣押物品目錄表記載毛重○點二公克），經送法務
    部調查局鑑驗結果為含第一級毒品海洛因成分，為第一級毒
    品海洛因（淨重○點○三公克；空包裝重○點一三公克），
    此有法務部調查局九十四年四月十九日調科壹字第二○○○
    ○五四六四號鑑定通知書一紙、毒品初步檢驗報告單及扣押
    物品目錄表各一紙、照片一幀在卷足徵；再扣案之海洛因殘
    渣袋一個，經警以聯勤二○四廠製造之毒品檢驗盒（海洛因
    ）試劑初步檢驗結果亦呈嗎啡、海洛因反應，含有第一級毒
    品海洛因殘渣（因量微無法析離），此有毒品初步檢驗報告
    單及扣押物品目錄表各一紙、照片二幀存卷可考（以上見第
    00000000000號警卷第七頁、第十頁、第十一頁
    、第00000000000號警卷第十頁、第十三頁、第
    十九頁、第六○三號偵查卷第九至十頁）。綜上，應可認被
    告自白與事實相符。次查：被告前因違反毒品危害防制條例
    （施用第一級毒品）案件，經臺灣板橋地方法院以九十三年
    度毒聲字第一四一八號裁定送觀察、勒戒後，認無繼續施用
    毒品之傾向，而於九十三年九月二十七日觀察、勒戒執行完
    畢釋放，並由臺灣板橋地方法院檢察署檢察官於同日，以九
    十三年度毒偵字第三八二四號不起訴處分確定乙情，有前揭
    不起訴處分書、臺灣臺南地方法院檢察署刑案資料查註紀錄
    表、受觀察勒戒人毒品及前科紀錄簡列表、臺灣高等法院被
    告前案紀錄表各一份在卷足憑。綜上，本件事證明確，被告
    前揭施用第一級毒品海洛因多次之犯行，堪以認定，應依法
    論科。
二、按海洛因屬毒品危害防制條例第二條第二項第一款所規定之
    第一級毒品。核被告甲○○所為，係違反毒品危害防制條例
    第十條第一項之施用第一級毒品海洛因罪。其持有第一級毒
    品海洛因之低度行為，已為其施用第一級毒品海洛因之高度
    行為所吸收，而不另論罪。又被告施用第一級毒品海洛因多
    次之犯行，時間緊接，所犯係犯罪構成要件相同之罪名，顯
    均係基於概括之犯意反覆為之，為連續犯，應依刑法第五十
    六條之規定，論以一罪，並加重其刑。至於被告除於九十四
    年二月初某日起，至同年月二十一日止，施用第一級毒品海
    洛因之犯行外，其餘連續施用第一級毒品海洛因部分之事實
    ，雖均未據起訴書論列，然部分犯罪事實（即被告於九十三
    年十一月間某日至九十四年一月七日施用海洛因之事實）既
    經檢察官移送併案審理，另部分事實（即被告於九十四年二
    月至同年四月間施用海洛因之事實）則由被告供陳明確，並
    經蒞庭檢察官於本院準備程序時，當庭表示擴張犯罪事實如
    前（見本院卷九十四年八月十八日準備程序筆錄），經核亦
    與公訴人原起訴部分，有連續犯裁判上一罪之關係，當為起
    訴效力所及，依審判不可分原則，本院自得予以審究，併此
    敘明。又查：被告於九十四年二月初某日起，至同年月二十
    一日止，施用第一級毒品海洛因之犯行，固據其於九十四年
    二月二十一日自行向臺南市警察局第一分局自首而查獲，此
    有臺南市警察局第一分局南市刑偵字第○九四○○○○○○
    二三號警卷九十四年二月二十一日警詢筆錄在卷可按，惟查
    被告於九十四年一月七日，即被臺南市警察局第一分局查獲
    施用第一級毒品海洛因之犯行，而此部分與前開施用第一級
    毒品海洛因之部分，既經本院認定屬於前開施用第一級毒品
    海洛因之連續犯行之一，其裁判上一罪之犯罪既已因案被發
    覺，即不符合刑法第六十二條前段之規定，附此敘明。爰審
    酌被告前有違反毒品危害防制條例之觀察、勒戒紀錄，素行
    非佳，且其經此觀察、勒戒之治療程序，竟仍不思悔改，徹
    底袪除施用毒品之惡習，尚於本案偵查中，仍然繼續施用，
    可知其顯深陷毒癮難以自拔，其意志力甚為薄弱，未能善體
    國家設置觀察、勒戒機構，協助毒品施用者戒除毒癮之美意
    ，惟念及其施用毒品之犯行，在本質上乃屬戕害身心健康之
    行為，其尚未有嚴重破壞社會秩序或侵害他人權益之情形，
    且嗣坦承犯行，頗有悔意，犯罪後之態度尚可等一切情狀，
    量處如主文所示之刑，以資懲儆。
三、末查：扣案之毒品海洛因一包（淨重○點○三公克）為毒品
    危害防制條例第二條第二項第一款之第一級毒品，應依毒品
    危害防制條例第十八條第一項前段之規定，宣告沒收銷燬之
    。而包裝前開海洛因使用之空包裝袋一個（重○點一三公克
    ），係被告所有，並用於包裹毒品，防止毒品漏逸、潮濕，
    以便於攜帶、持有、施用毒品，屬供被告施用毒品所用之物
    ，非毒品危害防制條例第二條所稱之第一級毒品，雖因係包
    裝上開第一級毒品海洛因而與之密切接觸，然既經鑑定機關
    就之與毒品分別鑑析其重量，此有前開鑑定通知書乙紙附卷
    可憑，即足證該空包裝袋與毒品，並無不可析離之關係，不
    能視為毒品之一部分，應依刑法第三十八條第一項第二款之
    規定，宣告沒收之。至於扣案已裝過海洛因之殘渣袋一個（
    案外人林春發持有，與被告共同施用海洛因所餘之殘渣袋）
    ，因其內殘留之海洛因量微，無法析離單獨秤重，而視為毒
    品之一部分，應依毒品危害防制條例第十八條第一項前段之
    規定，併宣告沒收銷燬之。
據上論斷，依刑事訴訟法第二百七十三條之一第一項、第二百九
十九條第一項前段，毒品危害防制條例第十條第一項、第十八條
第一項前段，刑法第十一條前段、第五十六條、第三十八條第一
項第二款，判決如主文。
本案經檢察官曲鴻煜到庭執行職務。
中　　華　　民　　國　　94　　年　　8 　　月　　31　　日
                      刑事第十二庭法  官  徐千惠
以上正本證明與原本無異。
如不服本判決，應於判決送達後10日內，向本院提出上訴狀（應
附繕本）。
　　　　　　　　　　　　　    　　書記官　韓雪青
中　　華　　民　　國　　94　　年　　8 　　月　　31　　日
附錄本案論罪科刑法條：
毒品危害防制條例第10條第1項：
施用第一級毒品者，處6月以上5年以下有期徒刑。
附表：（被告甲○○）
┌──┬─────┬──────┬────────────┬──────┐
│編號│盤查及自首│盤查及自首地│  採 尿 原 因 及 結 果  │　備  　註  │
│    │時間      │點          │                        │            │
├──┼─────┼──────┼────────────┼──────┤
│一  │94年1月7日│臺南市東區小│被告甲○○與案外人（另案│扣案海洛因殘│
│    │下午21時30│東路與東和路│被告）林春發於左開時、地│渣袋1個，見 │
│    │分許      │口          │，經警發覺其等行跡可疑，│毒品初步檢驗│
│    │（併案部分│            │遂上前盤查，並經警得其同│報告單1紙。 │
│    │ ）       │            │意，而於同日22時50分，在│            │
│    │          │            │臺南市警察局第一分局，採│            │
│    │          │            │集其尿液，並當場扣得林春│            │
│    │          │            │發丟棄，內含海洛因殘渣之│            │
│    │          │            │包裝袋1個，被告尿液經送 │            │
│    │          │            │臺南市衛生局以免疫法、Ｔ│            │
│    │          │            │ＯＸＩ－ＬＡＢ分析法檢驗│            │
│    │          │            │結果，呈嗎啡陽性反應，有│            │
│    │          │            │該院94年2月3日（煙）南市│            │
│    │          │            │衛驗字第940116號檢驗成績│            │
│    │          │            │書1紙。                 │            │
│    │          │            │（檢體編號A8－002）     │            │
│    │          │            │                        │            │
├──┼─────┼──────┼────────────┼──────┤
│二  │94年2月21 │臺南市警察局│被告甲○○於左開時間攜帶│扣案海洛因1 │
│    │日下午22時│第一分局    │其所持有之海洛因1包（淨 │包（淨重0.03│
│    │許        │            │重0.03公克；空包裝重0.13│公克，空包裝│
│    │          │            │公克）至臺南市警察局第一│重0.13公克）│
│    │          │            │分局表示自首，並經警得其│，見毒品初步│
│    │          │            │同意，而於同日22時10分，│檢驗報告單及│
│    │          │            │在臺南市警察局第一分局，│法務部調查局│
│    │          │            │採集其尿液，送長榮大學以│94年04月19日│
│    │          │            │酵素免疫分析法篩檢及氣相│調科壹字第20│
│    │          │            │層析質譜儀法確認檢驗結果│0000000號鑑 │
│    │          │            │，呈嗎啡陽性反應，有該大│定通知書各1 │
│    │          │            │學94年3月10日出具之確認 │紙。        │
│    │          │            │報告1紙。               │            │
│    │          │            │（檢體資料A1－029）     │            │
└──┴─────┴──────┴────────────┴──────┘
